臺灣高等法院刑事判決　　　　　　　　94年度上訴字第1238號
上　訴　人
即　被　告　乙○○ TING .
　　　　　　　　　　馬來西亞國.
　　　　　　　　　　（現羈押於臺灣臺北看守所）
指定辯護人　本院公設辯護人　丁○○
上列上訴人因毒品危害防制條例等案件，不服臺灣桃園地方法院
93年度訴字第1950號，中華民國94年 3月22日第一審判決（起訴
案號：臺灣桃園地方法院檢察署93年度偵字第 15625號），提起
上訴，本院判決如下：
    主  文
上訴駁回。
    事  實
一、丙○○○ AH KOOI（中文名：黃亞貴，綽號「阿貴」，下稱：黃
    亞貴）與丙○○○ AH KHEONG（中文名：黃亞強，綽號「阿強」
    下稱：黃亞強，以上二人係兄弟）、乙○○ TING MOH（中文名
    ：郭廷茂，綽號「莫大」，下稱：郭廷茂）、甲○○○ YEE
    BOON（中文名：蔡逸文，綽號「蕃薯」，下稱：蔡逸文）均
    係馬來西亞籍之外國人，均明知第三級毒品愷他命（
    Ketamine，以下簡稱愷他命）是管制之毒品，不得進口，竟
    與同為馬來西亞籍綽號為「阿春」及「肥佬」（粵語，即胖
    子）之二成年男子，基於共同私運管制進口物品即愷他命前
    來台灣之犯意聯絡，而有下述之私運管制物品進口及運輸毒
    品之犯行：
（一）民國九十三年七月間某日，黃亞貴在馬來西亞新山某ＰＵ
      Ｂ店內，結識「阿春」，「阿春」向黃亞貴提議，若黃亞
      貴將愷他命攜帶進入台灣，將給付一定之報酬，黃亞貴應
      允。嗣於九十三年十月二日，「阿春」電知黃亞貴準備攜
      帶愷他命來台後，即指派「肥佬」負責聯繫，「肥佬」並
      於同年十月四日某時聯繫黃亞貴，表示將於同年月六日，
      在馬來西亞吉隆坡機場（以下簡稱吉隆坡機場）交付愷他
      命予黃亞貴，請黃亞貴搭機攜帶愷他命來台，並應允入境
      台灣後，每包、每一千公克之愷他命，給付馬來西亞幣（
      下簡稱：馬幣）四千元作為報酬，黃亞貴明知愷他命係我
      國管制之第三級毒品，並為我國管制進出口之物品，仍為
      允諾。
（二）黃亞貴獲「肥佬」之通知後，除徵得黃亞強之同意一同攜
      帶愷他命來台灣外，並與「肥佬」分別聯繫蔡逸文，徵得
      蔡逸文同意一同攜帶愷他命來台。「肥佬」另安排郭廷茂
      與黃亞貴、黃亞強、蔡逸文同行，共同攜帶愷他命來台，
      並分別應允蔡逸文及郭茂庭於攜帶愷他命入境台灣後，給
      付同上之報酬。
（三）九十三年十月五日晚間，黃亞貴先住進吉隆坡某旅館，郭
      廷茂及「肥佬」亦於翌日早上五、六時許及十時許，先後
      前往旅館與黃亞貴會合，「肥佬」並將黃亞貴、黃亞強、
      郭廷茂、蔡逸文前往台灣之機票、回程機票及馬幣四千元
      交付予黃亞貴。同日十三時許，「肥佬」先行離開前往機
      場，黃亞貴、郭庭茂亦隨後抵達，黃亞強及蔡逸文則分別
      前往。「肥佬」於黃亞貴、黃亞強、蔡逸文、郭庭茂抵達
      機場後，即將盛裝於行李箱內之附表所示之愷他命交付黃
      亞貴，黃亞貴旋依「肥佬」之先前之囑咐，將行李箱分配
      予黃亞強、蔡逸文、郭庭茂三人（各人持有之愷他命之數
      量、盛裝、包裝情形，詳附表所示），併將「肥佬」準備
      之機票交付予各人；另將「肥佬」所交付之上開馬幣四千
      元，交付其中之馬幣一千元予黃亞強，部分兌換成新台幣
      （下簡稱台幣）後，分別交付台幣五千元及一萬元予郭廷
      茂及蔡逸文，其餘則留供己用，作為來台之零用。「肥佬
      」另交付ＳＩＭ卡一張予黃亞貴，作為黃亞貴入境台灣後
      ，聯繫之用。黃亞貴、黃亞強、郭廷茂、蔡逸文四人，於
      取得附表所示之行李（毒品）後，即各自託運，並一同於
      同日十五時十五分許搭乘馬來西亞航空公司ＭＨ○九四號
      次班機，於同日二十時許，飛抵桃園縣「中正國際機場」
      ，而運輸（私運）管制進口之愷他命進入我國國境。惟因
      四人之行李箱，經財政部台北關稅局人員，以Ｘ光檢查儀
      查覺有異而查獲，並扣得附表所示之愷他命（含行李箱及
      包裝）及黃亞貴所有供聯絡毒品事宜、ＮＯＫＩＡ手機一
      支（黃亞貴、黃亞強、蔡逸文運輸毒品及私運管制物品進
      口部分，於上訴本院後，已經撤回而確定）。
二、案經內政部警政署航空警察局移送台灣桃園地方法院檢察署
    檢察官偵查起訴。
    理  由
一、訊之被告郭廷茂，除否認知悉其所攜帶之行李箱內盛裝有附
    表所示之毒品部分外，對於其本人於上開時間前往旅館找尋
    黃亞貴、其後「肥佬」亦前往旅館會合、黃亞貴在機場時交
    付附表所示之行李、赴台灣之機票以及五千元之零用金，乃
    至與其同行之黃亞貴、黃亞強、蔡逸文各持有附表所示之行
    李託運，並於入境台灣後取得各自攜帶之行李於通關時為海
    關查獲之事實，均坦承不諱。而事實欄所示之事實，並經同
    案被告黃亞貴於警詢、偵查及原審法院詢問或詰問時供述明
    確；同案被告黃亞強、蔡逸文於原審法院訊問時就本訴之案
    事實亦表示承認、知道行李箱內係愷他命等語（見原審卷第
    一九、二十、六七、六八、六九頁）。足見被告前開供述與
    同案被告黃亞貴、黃亞強、蔡逸文所述相符，可以採信。其
    次，被告郭廷茂及黃亞貴、黃亞強、蔡逸文四人，分別將上
    開內藏愷他命之行李箱在吉隆坡機場託運後，一同於九十三
    年十月六日十五時十五分許，搭乘馬來西亞航空公司ＭＨ○
    九四號次班機，於同日二十時許，飛抵桃園縣「中正國際機
    場」；四人於中正機場辦理入境通關手續時，因四人之行李
    箱，經財政部台北關稅局人員，以Ｘ光檢查儀查覺有異，予
    以注檢，改移至紅線查驗檯後，經台北關稅局人員會同內政
    部警政署航空警察局安全檢查隊警員共同查驗，分別在四人
    所攜帶之附表所示之行李箱內，查獲附表所示之愷他命之事
    實，經財政部台北關稅局人員徐廷鈞於九十四年二月二十二
    日原審詰問時證述明確，且有台北關稅局扣押貨物、運輸工
    具收據、入出境記錄查詢、託運行李託運條碼各四份、現場
    查獲照片十六幀、行李箱照片十幀可稽；另有附表所示之供
    盛裝、包裝毒品所用行李箱、包裝紙、複寫紙、長褲、內褲
    、短褲及黃亞貴所有供入境台灣後聯繫之用之ＮＯＫＩＡ牌
    手機一支（含其內肥佬所交付之ＳＩＭ卡一張）暨本案之毒
    品扣案。及內政部警政署刑事警察局鑑驗通知書可證（原審
    卷第47至50頁）。
二、被告郭廷茂雖矢口否認有何運輸毒品犯行，辯稱：黃亞貴沒
    有要我帶愷他命來台灣，我不知道所攜帶的行李箱裡面有愷
    他命，我行李箱的東西已遭人掉包云云。惟查，同案被告黃
    亞貴於警詢、檢察官乃至原審法院詰問時，均供指被告郭廷
    茂知悉行李箱內有本案之毒品，並否認調包。其於警詢時稱
    ：我及黃亞強、郭廷茂、蔡逸文都有攜帶愷他命來台，我沒
    有在吉隆坡的旅館將郭廷茂的行李調包，我是於十月六日在
    吉隆坡機場將藍黑色行李箱交給郭廷茂，並告訴他裡面有四
    粒，一粒代價是馬幣四千元等語；於檢察官訊問時稱：郭廷
    茂、黃亞強、蔡逸文都知道帶毒品來台等語；於九十三年十
    月七日原審訊問時供稱：查獲之愷他命是我們四人一起帶進
    來的，愷他命是分別放在行李箱裡面，每個人各拖一個李箱
    裡，此行我找了郭廷茂、黃亞強，我有告訴他們要帶愷他命
    來臺灣等語（見羈押卷第五、六頁）；於九十三年十二月六
    日原審訊問時稱：郭廷茂是胖子安排的，他與胖子間的約定
    應該是跟我一樣，胖子要給他代價請他帶毒品進來等語（見
    原審卷第二五頁）。黃亞貴其後於原審詰問時雖翻異前詞，
    改稱：我不曉得郭廷茂是否知道行李箱裡面有毒品；又稱：
    我、黃亞強及蔡逸文知道帶的東西是愷他命，但郭廷茂不知
    情云云。然黃亞貴攜帶愷他命來台之前，曾聯繫蔡逸文、郭
    廷茂請其一同攜帶來台，已如前述；且黃亞貴於九十四年二
    月二十二日原審交互詰問仍證稱：九十三年十月六日凌晨郭
    廷茂來找我，因為我們要一起來臺灣，同日上午「肥佬」來
    飯店房間找我們，我不知道「肥佬」之前跟郭廷茂是否認識
    ，我是用電話聯絡郭廷茂說明天要去臺灣，我不曉得郭廷茂
    是否知道我為何要到臺灣，我跟郭廷茂去機場的時候，我們
    沒有攜帶隨身的東西，我們的旅行袋都是「肥佬」替我們安
    排好的，我有拿五千元給郭廷茂當作來臺灣的費用，這是「
    肥佬」安排好的，郭廷茂到我住處的時候是攜帶藍黑色旅行
    箱，行李箱放在飯店房間，我跟他去機場時沒有帶出來，我
    們二人都沒有攜帶行李；在吉隆坡機場有跟他說攜帶每一粒
    的代價是四千元，沒有跟他說是攜帶幾粒，因為帶幾粒是他
    跟「肥佬」聯絡好的等語。足見「肥佬」與郭茂廷確有事前
    之連繫，黃亞貴在吉隆坡機場有跟郭茂廷說攜帶每一粒的代
    價四千元。況黃亞貴於交互詰問時就係何人負責聯繫郭廷茂
    乙節，或稱：郭廷茂是「肥佬」找的云云；或稱：我不知道
    「肥佬」之前跟郭廷茂是否認識云云；又稱：其實郭廷茂跟
    胖子有認識；又稱：我是先用電話聯絡郭廷茂說明天要去臺
    灣云云；又改稱：我不曉得郭廷茂是否知道我為何要到臺灣
    云云（見原審九十四年二月二十二日筆錄）。黃亞貴對於被
    告郭廷茂此行是否自行攜帶行李乙節，或稱：我們沒有攜帶
    隨身的東西，我們的旅行袋都是「肥佬」替我們安排好的云
    云；或稱：郭廷茂到我住處的時候是攜帶藍黑色旅行箱，行
    李箱放在飯店房間，我跟他去機場時沒有帶出來云云。對於
    是否有對郭廷茂說攜帶毒品之代價乙節，或稱：我不曉得郭
    廷茂是否知道行李箱裡面有毒品；或稱：我在吉隆坡機場有
    跟郭廷茂說攜帶每一粒的代價是四千元云云；其後又於九十
    四年三月八日原審審理時改稱：郭廷茂不知情云云。綜上所
    述，黃亞貴前後所述不僅前後不符，且同日之證述亦多有矛
    盾，所為證述、供述，顯係在迴護被告郭廷茂，均難採信，
    應以其於九十三年十月七日警詢、檢察官訊問及前此之法院
    訊問時之供述為可採。
三、再者，被告郭廷茂於九十三年十月七日於原審法院訊問時供
    稱：我的行李是我與黃亞貴由旅館拿到機場去云云。其後於
    原審審理時卻稱：當天因為來不及去機場，所以行李是由「
    肥佬」 幫我由旅館帶到機場去云云，互相矛盾，所稱行李箱
    或是行李箱裡面裝的東西已遭他人掉包云云，已難可採。且
    被告就行李被掉包一事，或稱係行李箱被掉包（見原審卷第
    七一頁），或稱係行李箱內之東西被掉包（羈押卷第七頁、
    原審卷第二三頁、本院卷第七八頁）；就其所攜帶之行李箱
    之顏色，或稱係淡藍色（見原審卷第七二頁），或稱是深藍
    色，並表示剛剛猜錯顏色云云（見原審卷第七三頁）。被告
    郭廷茂對其來台之目的，或稱：是黃亞貴要我陪他來臺灣做
    生意云云（偵卷第二八頁反面、原審卷第一二八頁）；或稱
    來台當黃亞貴的保鑣（原審卷第二四、一四八頁），或稱：
    我不知道來臺灣何事，黃亞貴沒有叫我做什麼，只是叫我跟
    著他（見原審卷第七十頁）。前後所述亦不一致，並均經黃
    亞貴否認在卷。實則，黃亞貴等人此次入境台灣，僅欲逗留
    一、二天，已經黃亞貴於偵、審中供述明確。對照黃亞貴前
    此入境台灣四次之勾留之天數確在一至五天之間（見偵卷第
    十九頁旅客入出境查詢紀錄），被告郭廷茂前此入境台灣四
    次之勾留之天數亦在二至五天之間（見同上卷第三十八頁旅
    客入出境查詢紀錄）；同案被告黃亞強亦於警詢時稱：此次
    來台灣觀光兩天（見偵卷第七二頁反面）。可見黃亞貴所述
    可以採信。果如此，郭廷茂如何跟隨黃亞貴來台做生意？又
    何須當保鏢？不僅如此，被告自承此次入境台灣及將來回馬
    來西亞之來回機票乃至在台灣期間之一切吃住花費，均由黃
    亞貴負責、安排；被告並坦承黃亞貴在吉隆坡機場時交付台
    幣五千元作為零用金；被告黃亞貴於原審詰問時更坦承其本
    人及本案之其他共同被告均未帶衣服（見原審卷第一二九頁
    ）；同案被告蔡逸文亦供稱：我沒有帶自己的行李等語（見
    原審卷第一四二頁）。再對照黃亞貴供稱：「阿春」交待到
    達台北東隆飯店313號房等貨主的電話（見偵卷第五頁反面
    ）。可知被告及黃亞貴、黃亞強、蔡逸文等人此行台灣之目
    的即在私運、運輸本案之毒品入境台灣，並於完成後立即出
    境。被告所辯做生意、當保鏢云云，顯不可採。被告辯稱：
    其不知行李箱內有毒品云云，更係卸責之詞，不可採信。
四、綜上，本案事證明確，被告及同案被告黃亞貴、黃亞強、蔡
    逸文四人運輸、私運毒品入境台灣之事證明確，犯行可以認
    定，應依法論科。
五、論罪科刑：
（一）按愷他命為毒品危害防制條例第二條第二項第三款所稱之
      第三級毒品，並為行政院依據懲治走私條例第二條第四項
      授權公告之「懲治走私條例公告管制物品項目及其數額」
      ，其中甲項管制進出口物品第四款所列之毒品，不得運輸
      亦不得私運進口，被告郭廷茂亦坦承走私毒品來台係違法
      行為（見偵卷第二九頁警詢筆錄），其將本案毒品自馬來
      西亞私運進入臺灣地區，核其所為，係犯毒品危害防制條
      例第四條第三項之運輸第三級毒品罪及懲治走私條例第二
      條第一項之私運管制物品進口罪。
（二）本案之「阿春」、「肥佬」、黃亞貴、蔡逸文、黃亞強、
      郭廷茂間，就本案之犯行，有如事實欄所示之事前聯絡及
      交付毒品之情形，已經同案被告黃亞貴、蔡逸文、黃亞強
      於偵、審中供述明確，互核相符，因之，被告雖與「阿春
      」、蔡逸文、黃亞強等人不相識，且各自攜帶一個盛裝毒
      品之行李，然被告與黃亞貴、「肥佬」間，就共同攜帶本
      案毒品入境台灣先有犯意之聯絡，被告及其他同案被告各
      人攜帶一行李，則係行為之分擔，被告與黃亞貴、蔡逸文
      、黃亞強及成年人「阿春」、「肥佬」等人間，就運輸、
      私運毒品入境台灣，在合同之意思範圍內，各自分擔犯行
      行為之一部，相互利用他人之行為，以達其犯罪之目的，
      自應對全部之結果共同負責，應成立共同正犯。
（三）被告郭廷茂係以一個私運（運輸）之行為，同時觸犯懲治
      走私條例第二條第一項之私運管制物品進口罪及毒品危害
      防制條例第四條第三項之運輸第三級毒品罪，應依想像競
      合犯之規定，從一重之運輸第三級毒品罪處斷。
（四）原審適用毒品危害防制條第四條第三項、第十九條第一項
      ，懲治走私條例第二條第一項、第十一條，刑法第十一條
      前段、第二十八條、第五十五條之規定，並審酌被告郭廷
      茂攜帶附表所示之愷他命四包攜帶之數量較多，為謀己私
      ，罔顧法律私運第三級毒品來台，數量龐大，如流入市面
      ，將加速毒品之泛濫，可能因此而危害國人健康非淺，惟
      念渠等因一時失慮始運輸毒品入境，而所運輸之毒品尚未
      流入市面即為警查獲，所生損害非鉅等一切情狀，量處有
      期徒刑六年六月，並敘明被告及同案共犯所運輸入境之毒
      品之數量甚為龐大危害國人健康非淺等情狀，認為公訴人
      就被告郭廷茂部分求刑有期徒刑六年三月，核屬過輕。被
      告係馬來西亞籍之外國人，並無合法居留權，併依刑法第
      九十五條規定均諭知於刑之執行完畢或赦免後驅逐出境。
      另敘明附表所示之毒品，非屬毒品危害防制條第十八條第
      一項前段規定應沒收銷毀之第一、二級毒品；附表所示之
      供盛裝、包裝毒品所用之透明塑膠袋、行李箱、包裝紙、
      複寫紙、長褲、內褲、短褲等，均係共犯即「肥佬」所交
      付，且均係供被告及共犯共同犯罪所用之物，已據共犯黃
      亞貴於原審審理中供明在卷，被告及黃亞強雖於原審審理
      時稱被查扣之行李箱係其自己的云云。然黃亞貴已於原審
      審理時供明我們的行李箱都是「肥佬」安排的，所以我們
      都沒有帶等語；被告郭廷茂於原審審理時亦一度陳稱行李
      箱是肥佬拿給黃亞貴，黃亞貴拿給我的等語；黃亞強亦稱
      ：「肥佬」拿一個行李箱給我等語。且被告及同案共犯於
      原審審理時均稱行李箱內之衣物非其等所有，足認上開物
      品應屬共犯「肥佬」所有供犯罪所用之物；扣案黃亞貴所
      有供入境台灣後聯繫所用之ＮＯＫＩＡ牌手機一支（不含
      其內肥佬所交付之ＳＩＭ卡一張，因行動電話門號ＳＩＭ
      卡，係使用者向電信業者申請租用而僅取得其使用權，並
      非申請使用者所有，僅就話機部分沒收，門號卡不得宣告
      沒收，此有最高法院九十二年度台上字第六八三六號判決
      意旨可資參照），亦係供被告等共同運輸毒品犯罪所用之
      物，且為同案共犯黃亞貴所有，已據黃亞貴於原審審理時
      供明在卷，均應依毒品危害防制條第十九條第一項之規定
      ，均併予宣告沒收。另敘明「肥佬」所交付予黃亞貴之馬
      幣四千元，雖未扣案，惟係「肥佬」事先支付予黃亞貴、
      黃亞強、郭廷茂、蔡逸文四人，供其四人花用，係渠等運
      輸愷他命之犯罪所得，且係渠等所有；又渠等所直接取得
      者乃「肥佬」所交付之馬幣四千元，雖經黃亞貴將部分兌
      換成台幣或已花用而未扣案，因馬幣為外國貨幣，非我國
      貨幣，仍應依同條例第十九條第一項之規定諭知沒收，如
      全部或一部不能沒收時，追徵其價額；至於「肥佬」應允
      被告等私運上開愷他命入境後，每攜帶一千公克將分別給
      付四千馬幣之報酬乙節，因被告等尚未實際取得此部分酬
      勞，自無庸宣告沒收，另明。鑑定時經取樣鑑驗耗用之
      毒品，因已不存在，不得宣告沒收。本院經核原審法院之
      認事用法並無不當，量刑亦屬妥適。被告上訴否認犯罪，
      指摘原審判決不當，難認為有理由，應予駁回。
據上論斷，應依刑事訴訟法第三百六十八條，判決如主文。
本案經檢察官朱家崎到庭執行職務。
中　　華　　民　　國　　94　　年　　6 　　月　　7 　　日
　　　　　　　　　刑事第十七庭審判長法　官　吳啟民
　　　　　　　　　　　　　　　　    法　官　蘇隆惠
　　　　　　 　 　　　　　　　　　　法　官　林瑞斌
以上正本證明與原本無異。
如不服本判決，應於收受送達後十日內向本院提出上訴書狀，其
未敘述上訴之理由者並得於提起上訴後十日內向本院補提理由書
（均須按他造當事人之人數附繕本）。
                                    書記官　陳思云
中　　華　　民　　國　　94　　年　　6 　　月　　8 　　日
附錄：本案論罪科刑法條全文
毒品危害防制條例第四條第三項：
製造、運輸、販賣第三級毒品者，處五年以上有期徒刑，得併科
新臺幣五百萬元以下罰金。
懲治走私條例第二條第一項：
私運管制物品進口、出口逾公告數額者，處七年以下有期徒刑，
得併科新臺幣三百萬元以下罰金。
附表：
┌────┬──────┬──────┬───────┬──────┐
│姓名    │盛裝毒品之　│盛裝、包裝情│毒品數量      │查獲用以包裝│
│        │行李及顏色  │形          │              │掩飾毒品之物│
│        │            │            │              │            │
├────┼──────┼──────┼───────┼──────┤
│黃亞貴  │紅色行李箱  │由透明塑膠袋│愷他命三包    │紫色包裝紙、│
│        │            │所裝，再以紫│（淨重2994.93 │藍色複寫紙各│
│        │            │色包裝紙四張│公克，驗餘淨重│三張、長褲二│
│        │            │、藍色複寫紙│2994.90公克， │件          │
│        │            │四張包覆，並│連同包裝之透明│            │
│        │            │以長褲二件包│塑膠袋三個）  │            │
│        │            │裹          │              │            │
│        │            │            │              │            │
├────┼──────┼──────┼───────┼──────┤
│黃亞強  │綠色行李箱  │由透明塑膠袋│愷他命二包    │美祿外包裝袋│
│        │            │所裝，再以美│（淨重1986.73 │一個、內褲二│
│        │            │祿外包裝袋一│公克，驗餘淨重│件、長褲三件│
│        │            │個包裝，並以│1986.63公克， │、短褲一件  │
│        │            │內褲二件、長│連同包裝之透明│            │
│        │            │褲三件、短褲│塑膠袋二個）  │            │
│        │            │一件包裹    │              │            │
├────┼──────┼──────┼───────┼──────┤
│蔡逸文  │黑色行李箱  │由透明塑膠袋│愷他命四包    │紫色包裝紙、│
│        │            │所裝，再以紫│（淨重3490.13 │藍色複寫紙各│
│        │            │色包裝紙四張│公克，驗餘淨重│四張、內褲一│
│        │            │、藍色複寫紙│3490.1公克，連│件、長褲二件│
│        │            │四張包覆，並│同包裝之透明塑│            │
│        │            │以內褲一件、│膠袋四個）    │            │
│        │            │長褲二件包裹│              │            │
│        │            │            │              │            │
├────┼──────┼──────┼───────┼──────┤
│郭廷茂  │黑色行李箱  │由透明塑膠袋│愷他命四包    │紫色包裝紙、│
│        │            │所裝，再以紫│（淨重3993.49 │藍色複寫紙各│
│        │            │色包裝紙四張│公克，驗餘淨重│四張、內褲三│
│        │            │、藍色複寫紙│3993.46公克， │件、長褲二件│
│        │            │四張包覆，並│連同包裝之透明│            │
│        │            │以內褲三件、│塑膠袋四個）  │            │
│        │            │長褲二件包裹│              │            │
└────┴──────┴──────┴───────┴──────┘
